【裁判字號】    97,易,1734
【裁判日期】    970630
【裁判案由】    毒品危害防制條例
【裁判全文】
臺灣板橋地方法院刑事判決              97年度易字第1734號
公  訴  人  臺灣板橋地方法院檢察署檢察官
被      告  甲○○
                    （現另案於臺灣臺北監獄臺北分監執行）
上列被告因毒品危害防制條例案件，經檢察官提起公訴（97年度
毒偵字第3831號），本院依簡式審判程序判決如下：
    主  文
甲○○施用第二級毒品，累犯，處有期徒刑陸月，如易科罰金，
以新臺幣壹仟元折算壹日。扣案甲基安非他命壹包淨重零點零伍
公克沒收銷燬之；上開安非他命之外包裝袋壹只沒收。
    事  實
一、甲○○前因違反護照條例案件，經臺灣基隆地方法院以93年
    度訴字第67號刑事判決判處有期徒刑四月確定，並於民國95
    年5 月9 日執行完畢。又因施用毒品案件，經本院以93年度
    毒聲字第2061號裁定送觀察、勒戒後，認有繼續施用毒品之
    傾向，再經本院以94年度毒聲字第334 號裁定令入戒治處所
    施以強制戒治，嗣於95年1 月10日執行完畢出所另執行他案
    刑期，並由臺灣板橋地方法院檢察署檢察官以95年度戒毒偵
    字第91號為不起訴處分確定。
二、詎甲○○仍不知悔改，於上開強制戒治及有期徒刑執行完畢
    後五年內，復基於施用第二級毒品甲基安非他命（下稱甲基
    安非他命）之犯意，於97年4 月15日上午11時許，在其位於
    臺北縣中和市○○路14號住處，以將安非他命粉末置入玻璃
    球吸食器後，再點火燒烤使其產生煙霧後加以吸食之方式，
    非法施用安非他命一次。嗣於同日晚間7 時2 分許，在臺北
    縣中和市○○路12號前為警查獲，並扣得其所有之安非他命
    一包（淨重0.05公克）等物。
三、案經臺北縣政府警察局中和分局報請臺灣板橋地方法院檢察
    署檢察官偵查起訴。
    理  由
一、本件被告甲○○所犯係死刑、無期徒刑、最輕本刑為三年以
    上有期徒刑以外之罪，其於準備程序中就被訴事實為有罪之
    陳述，經法官告知簡式審判程序之旨，並聽取公訴人及被告
    之意見後，本院業已於97年6 月27日依刑事訴訟法第273 條
    之1 第1 項之規定當庭裁定進行簡式審判程序，合先敘明。
二、前揭事實業據被告甲○○於警詢、偵查及本院審理中均供承
    不諱，而其於上開時、地為警查獲後，經警採集尿液送臺灣
    檢驗科技股份有限公司以EIA 酵素免疫分析法初步檢驗、及
    以GC/MS 氣相層析質譜儀法確認檢驗結果，確呈甲基安非他
    命類陽性反應乙節，亦有該公司97年5 月7 日編號CH/2008/
    40745 號濫用藥物檢驗報告、尿液編號對照表各一紙附卷可
    稽，及上開毒品甲基安非他命一包（淨重0.05公克）扣案可
    資佐證。前揭扣案毒品經鑑定結果確為甲基安非他命等情，
    復有交通部民用航空局航空醫務中心97年5 月6 日航藥鑑字
    第0972426 號毒品鑑定書一紙在卷可按，被告之自白既有上
    開證據足資補強，應堪信為真實。據此，本案事證明確，被
    告犯行堪以認定。
三、又被告前因施用毒品案件，經本院以93年度毒聲字第2061號
    裁定送觀察、勒戒後，認有繼續施用毒品之傾向，再經本院
    以94年度毒聲字第334 號裁定令入戒治處所施以強制戒治，
    嗣於95年1 月10日執行完畢出所另執行他案刑期，並由臺灣
    板橋地方法院檢察署檢察官以95年度戒毒偵字第91號為不起
    訴處分確定等情，有臺灣高等法院被告前案紀錄表一份在卷
    可參，其再犯本件施用第二級毒品之罪，係於強制戒治執行
    完畢釋放後五年內再犯該條例第10條第2 項之罪，依毒品危
    害防制條例第23條第2 項規定，應逕予論罪科刑。
四、論罪科刑部分：
(一)按甲基安非他命為毒品危害防制條例第2 條第2 項第2 款所
    定之第二級毒品，故核被告所為，係犯上開條例第10第2 項
    之施用第二級毒品罪。被告為施用第二級毒品甲基安非他命
    而持有之行為，為其施用之高度行為所吸收而不另論罪。
(二)被告前因違反護照條例案件，經臺灣基隆地方法院以93年度
    訴字第67號刑事判決判處有期徒刑四月確定，並於95年5 月
    9 日執行完畢乙節，有上開被告前案紀錄表一份在卷可按，
    其受有期徒刑執行完畢後五年內，故意再犯本件有期徒刑以
    上之罪，為累犯，應依刑法第47條第1 項之規定加重其刑。
(三)本院爰審酌被告前已有因施用毒品經強制戒治之紀錄，業如
    前述，竟仍再犯本件施用毒品之犯行，顯見其悔意不深，遠
    離毒品之意志薄弱，惟其施用毒品係自戕行為，對他人法益
    尚無具體危害，及其施用毒品之動機、犯罪後坦承犯行之態
    度等一切情狀，量處如主文所示之刑，並諭知易科罰金之折
    算標準，以示懲儆。
(四)扣案之甲基安非他命一包淨重0.05公克係第二級毒品，不論
    屬於犯人與否，均應依毒品危害防制條例第18條第1 項前段
    規定沒收銷燬之。又上開甲基安非他命之外包裝袋一只有防
    制毒品裸露、潮濕、便於攜帶之功能，係被告所有供犯本件
    施用毒品犯行所用之物，業據其供承在卷，爰均依刑法第38
    條第1 項第2 款之規定併予宣告沒收之。
據上論斷，應依刑事訴訟法第273 條之1 第1 項、第299 條第1
項前段，毒品危害防制條例第10條第2 項、第18條第1 項前段，
刑法第11條前段、第47條第1 項、第41條第1 項前段、第38條第
1 項第2 款，判決如主文。
本案經檢察官吳宗光到庭執行職務。
中    華    民    國    97    年    6     月    30    日
                  刑事第十七庭  法  官 張紹省
以上正本證明與原本無異。
如不服本判決應於送達後十日內向本院提出上訴狀。
                                書記官 周雅玲
中    華    民    國    97    年    7     月    1     日
附錄本案論罪科刑法條全文：
毒品危害防制條例第10條第2 項
施用第二級毒品者，處三年以下有期徒刑。


司法院資訊處製作；財團法人民間司法改革基金會備份。
